【裁判字號】    99,審訴,914
【裁判日期】    990414
【裁判案由】    毒品危害防制條例
【裁判全文】
臺灣高雄地方法院刑事判決             99年度審訴字第914號
公  訴  人  臺灣高雄地方法院檢察署檢察官
被      告  甲○○
上列被告因毒品危害防制條例案件，經檢察官提起公訴（98年度
毒偵字第6423號），被告就被訴事實為有罪陳述，經本院告知簡
式審判程序意旨，並聽取公訴人及被告之意見後，裁定由受命法
官獨任進行簡式審判程序審理，判決如下：
    主  文
甲○○施用第一級毒品，累犯，處有期徒刑壹年，扣案之第一級
毒品海洛因壹包（含包裝袋，因檢體微量無法秤其淨重）沒收銷
燬，扣案之注射針筒貳支沒收。又施用第二級毒品，累犯，處有
期徒刑伍月。應執行有期徒刑壹年參月，扣案之第一級毒品海洛
因壹包（含包裝袋，因檢體微量無法秤其淨重）沒收銷燬，扣案
之注射針筒貳支沒收。
    事  實
一、甲○○前於民國90年間因施用毒品案件，經本院以90年度毒
    聲字第4583號裁定送觀察勒戒後，因認有繼續施用毒品傾向
    ，再以90年度毒聲字第6563號裁定令入戒治處所施以強制戒
    治，於91年3月28日因停止其處分出監，並經起訴後由本院
    以90年度易字第4527號判處有期徒刑5月確定，於91年5月14
    日易科罰金執行完畢。復於上開強制戒治執行完畢釋放後5
    年內，於93年間因施用毒品案件，經本院以93年度訴字第16
    38號判處有期徒刑9月確定，於94年8月6日縮刑期滿執行完
    畢。再於98年間因施用毒品案件，經本院以98年度審訴字第
    2769號判處有期徒刑8月（施用第一級毒品2罪）、有期徒刑
    4月（施用第二級毒品2罪），定應執行刑為有期徒刑1 年9
    月確定。詎甲○○不知悔改，明知海洛因及甲基安非他命業
    經毒品危害防制條例第2條第2項第1款、第2款明定為第一、
    二級毒品，不得非法施用，仍基於施用第一級毒品海洛因之
    犯意，於98年10月11日19時30分許，在高雄市三民區○○○
    路100號高雄醫學大學附設中和紀念醫院啟川大樓9樓皮膚科
    9B21病房廁所內，以海洛因摻水置於針筒內注射之方式，施
    用第一級毒品海洛因1次；另基於施用第二級毒品甲基安非
    他命之犯意，於98年10月11日21時41分許警方採尿前回溯96
    小時內某時，在高雄縣鳥松鄉某處工地，以玻璃球燒烤甲基
    安非他命吸食其霧氣之方式，施用第二級毒品甲基安非他命
    1次。嗣於98年10月11日20時20分許，在上開病房內為警盤
    檢查獲，並扣得第一級毒品海洛因1包（含包裝袋，因檢體
    微量無法秤其淨重）及注射針筒2支，經甲○○同意採集尿
    液送驗，檢驗結果呈嗎啡、可待因、安非他命、甲基安非他
    命陽性反應，始悉上情。
二、案經高雄市政府警察局三民第一分局移送臺灣高雄地方法院
    檢察署檢察官偵查起訴。
    理  由
一、本件被告甲○○所犯均為死刑、無期徒刑、最輕本刑為3年
    以上有期徒刑以外之罪，其於準備程序中就被訴事實為有罪
    之陳述，經本院告知簡式審判程序之旨，並聽取當事人意見
    後，合議庭認宜進行簡式審判程序，爰依刑事訴訟法第273
    條之1第1項規定，裁定本件由受命法官獨任進行簡式審判程
    序，合先敘明。
二、前揭事實，業據被告甲○○坦承不諱；其為警查獲時所採尿
    液經送檢驗結果，確呈嗎啡、可待因、安非他命、甲基安非
    他命之陽性反應，此有嫌疑人尿液送驗編號與真實姓名對照
    表及高雄市立凱旋醫院濫用藥物尿液檢驗報告各1紙在卷可
    稽。另扣案之白色粉末1包經送鑑驗結果，確含有海洛因成
    分（因檢體微量無法秤其淨重），此有高雄市立凱旋醫院濫
    用藥物成品檢驗鑑定書1紙附卷可稽；此外，復有注射針筒2
    支扣案可資佐憑。綜上所述，被告上開任意性之自白既有前
    揭證據可佐，核與事實相符，自得採為論罪科刑之依據，是
    本案事證已臻明確，被告犯行洵堪認定，應予依法論科。
三、核被告甲○○所犯，係犯毒品危害防制條例第10條第1項之
    施用第一級毒品罪及同條第2項之施用第二級毒品罪。被告
    因施用而持有海洛因、甲基安非他命之低度行為，應為施用
    之高度行為所吸收，均不另論罪。被告所犯上開2罪，犯意
    各別，罪質各異，行為互殊，應予分論併罰。又被告有事實
    欄所載之判刑確定及執行完畢等情，有臺灣高等法院被告前
    科紀錄表1份在卷可查，其於上開有期徒刑執行完畢後5年內
    ，故意再犯本件有期徒刑以上之2罪，均為累犯，均應依刑
    法第47條第1項之規定加重其刑。審酌被告歷經觀察勒戒、
    強制戒治及刑之執行，然仍未戒除毒癮，顯見其意志不堅，
    惟念其施用毒品之行為，究屬戕害自己身心，尚未危害他人
    ，且其犯後坦承犯行、頗表悔意、態度良好，暨其施用毒品
    之前科次數及檢察官之求刑意見等一切具體情狀，爰分別量
    處如主文所示之刑，並定其應執行之刑，以示懲儆。
四、扣案之白色粉末1包，經鑑驗後確含第一級毒品海洛因成分
    無訛，業如前述，應依毒品危害防制條例第18條第1項前段
    之規定，不問屬於被告與否，均沒收銷燬之；其包裝袋因殘
    留微量海洛因毒品而難以析離，爰視同毒品整體，併依前開
    規定沒收銷燬之。至鑑驗耗用之海洛因既已滅失，自無庸再
    予宣告沒收銷燬。另扣案之注射針筒2支，係被告所有供其
    施用第一級毒品海洛因所用之物，業據被告供陳在卷，爰依
    刑法第38條第1項第2款之規定予以宣告沒收。
據上論結，應依刑事訴訟法第273 條之1 第1 項、第299 條第1
項前段，毒品危害防制條例第10條第1項、第2項、第18條第1項
前段，刑法第11條、第47條第1項、第38條第1項第2款、第51條
第5款，判決如主文。
本件案經檢察官陳妍萩到庭執行職務。
中    華    民    國    99    年    4     月    14   日
                  刑事第十庭    法  官  孫啟強
以上正本證明與原本無異。
如不服本判決，得於判決送達後10日內，向本院提出上訴狀。
中    華    民    國    99    年    4     月    14   日
                                書記官  林介欽
附錄本判決論罪科刑之法條：
毒品危害防制條例第10條：
施用第一級毒品者，處6月以上5年以下有期徒刑。
施用第二級毒品者，處3年以下有期徒刑。

司法院資訊處製作；財團法人民間司法改革基金會備份。
